【裁判字號】    98,審智,10
【裁判日期】    980220
【裁判案由】    排除侵害
【裁判全文】
臺灣臺北地方法院民事裁定              98年度審智字第10號
原      告  英商劍橋大學（正式名稱:劍橋大學校長、教授、學
            者及學生）
法定代理人  甲○○○○○  ○○.
訴訟代理人  張伯時律師
被      告  中華人力資源發展評量協會
法定代理人  乙○○
上列當事人間排除侵害事件本院裁定如下：
    主  文
本件移送智慧財產法院。
    理  由
一、按訴訟之全部或一部，法院認為無管轄權者，依原告聲請或
    依職權以裁定移送其管轄法院，民事訴訟法第28條第1項定
    有明文。復按，依專利法、商標法、著作權法、光碟管理條
    例、營業秘密法、積體電路電路布局保護法、植物品種及種
    苗法或公平交易法所保護之智慧財產權益所生之第一審及第
    二審民事訴訟事件由智慧財產法院管轄。智慧財產法院組織
    法第3條第1款定有明文。
二、本件原告起訴主張略以：原告英商劍橋大學為世界著名頂尖
    學府之一，其事業主體包括世界最古老且最大之「劍橋大學
    出版社」（Ca mbridge University Press）及向全世界數
    以千計之考生提供相關英語檢測之劍橋大學考試委員會（Th
    e Unive rsity of Cambridge Local Examinations Syndic
    ate (UCL ES)）。此等三個原告之事業主體透過書店、授權
    考試中心及其他類似地區代表而在台灣有直接或間接之商業
    活動。許多世界著名作家均在其著作中提及「Cambridge」
    即表徵原告，業已長達數百年之久。此外，原告所有之事業
    主體於其商品或相關服務上廣泛使用「Cambridge」，以表
    彰該外文字有其特定規範標準、歷史及聲譽，且乃是源自於
    原告或其事業主體。原告於全世界註冊使用外文字「Cambri
    dge」之商標與網域名稱，相關消費者均已熟知此等商標註
    冊與網域名稱與原告所有之商品及服務具有關聯性，以為著
    名。詎料，被告以「cambridge.org.tw」（以下稱「系爭網
    域」）作為中華人力資源發展評量協會之網域名稱，且未說
    明與原告無關聯性，有違財團法人台灣網路資訊中心網域名
    稱爭議處理辦法第5條第1項規定，經原告於民國97年11月14
    日依法向台北律師公會提出申訴，請求將系爭網域名稱「ca
    mbridge.org.tw」移轉予原告，惟該會以97年度網爭字第11
    號網域名稱爭議決定書駁回申訴，為此爰提起本件訴訟，並
    聲明如下：(一)臺北律師公會97年度網爭字第11號專家小組決
    定應予撤銷，被告中華人力資源發展評量協會不得使用相同
    或近似於「cambridge」之字樣作為其英文網域名稱之特取
    部分。(二)被告中華人力資源發展評量協會應向TWNIC財團法
    人台灣網路資訊中心辦理註銷「cambridge.org.tw 」網域
    名稱之登記，並應將網域名稱「cambridge.org. tw」（受
    理註冊機構名稱：TWNIC財團法人台灣網路資訊中心）移轉
    予原告英商劍橋大學（正式名稱：劍橋大學校長、教授、學
    者及學生）。(三)被告中華人力資源發展評量協會應負擔費用
    將本案最後事實審判決書主文刊載於中國時報及聯合報第一
    版（全國版下半版面）各乙日。
三、經查，本件原告係主張其商標權、網域名稱等遭侵害，依據
    公平交易法第30條、第34條、商標法第62條規定提起本件排
    除侵害訴訟，除非兩造合意以普通法院為第一審管轄法院，
    否則應向智慧財產法院起訴，然綜觀本件原告起訴狀所載之
    事實暨所附之證據，並未有被告同意原告向普通法院提起
    本件訴訟之陳述及證物，原告向無管轄權之本院起訴，顯係
    違誤。爰依職權將本件移送於該管轄法院。
四、依前開法條，裁定如主文。
中    華    民    國    98    年    2     月    20    日
                  民事第六庭    法  官  黃柄縉
以上正本係照原本作成
如對本裁定抗告須於裁定送達後10日內向本院提出抗告狀，並繳
納抗告費新臺幣1,000元
中    華    民    國    98    年    2     月    20    日
                                書記官  蔡凱如


司法院資訊處製作；財團法人民間司法改革基金會備份。
